【裁判字號】    90,易,4016
【裁判日期】    901228
【裁判案由】    竊盜等
【裁判全文】
臺灣高雄地方法院刑事判決                          九十年度易字第四一六號
    公  訴  人  臺灣高雄地方法院檢察署檢察官
    被      告  乙○○
右列被告因竊盜等案件，經檢察官提起公訴（九十年度偵字第一六七二三號），本院
判決如左：
    主  文
乙○○攜帶兇器竊盜，累犯，處有期徒刑捌月，扣案剪刀壹支、未扣案機車鑰匙壹支
，均沒收。又依法逮捕之人脫逃，累犯，處有期徒刑月。又竊盜，累犯，處有期徒
月。應執行有期徒刑壹年，扣案剪刀壹支、未扣案機車鑰匙壹支，均沒收。
    事  實
一、乙○○曾於民國八十五年間因違反肅清煙毒條例等案件，經本院判處有期徒刑四
    年八月確定，於九十年七月二十日假釋期滿執行完畢。猶不知悔改，(一)、意圖為
    自己不法之所有，於九十年八月十三日三時三十分許，持其所拾得可供兇器使用
    之剪刀一支，撬壞甲○○所有停放在高雄市○○區○○路三十三巷二十六號住處
    前之車牌號碼ＦＹ─二五六三號自用小客車（價值約新台幣五萬元）之車門鎖（
    毀損部分未據告訴），並以其所有之機車鑰匙一支（未扣案）發動該小客車，而
    竊取之，得手後駛離約一、二公尺，即為甲○○發現，乙○○乃棄車逃逸，經甲
    ○○追捕，旋於同日三時四十分許，在前開日昌路三十三巷十七號前，會同員警
    以現行犯逮捕，並扣得乙○○所有供犯罪用剪刀一支。(二)、乙○○遭逮捕後，為
    依刑事訴訟法規定而逮捕之犯罪嫌疑人，並經警依法留置在高雄市政府警察局鼓
    山分局內惟派出所偵訊，竟另基於脫逃之故意，於同日十一時許，向該派出所員
    警李宏德佯稱欲上廁所，經李宏德將其一隻手手銬解下，其乃乘李宏德未隨同進
    入廁所監視之機會，徒手將該廁所內之窗戶拆下（未損壞），由缺口爬出後脫逃
    。(三)、乙○○脫逃後，於同日十一時十分許，行經高雄市○○區○○街七十一巷
    七十四號前，見廖恒心使用保管中之車牌號碼ＸＲＶ─七四九號重型機車（價值
    約三萬元）鑰匙插在置物箱鑰匙孔上，竟又另意圖為自己不法之所有，下手竊取
    該機車，得手後，即騎乘該機車逃逸；嗣於同日十一時三十分許，乙○○騎乘前
    開機車，行經高雄市鼓山區○○○路、馬卡道路口，與黃朝義所駕駛之車牌號碼
    ７Ｍ─一四四六號自用小貨車發生擦撞（黃朝義未受傷），始再為警查獲。
二、案經高雄市政府警察局鼓山分局移送臺灣高雄地方法院檢察署檢察官偵查起訴。
    理  由
一、右揭脫逃及竊取車牌號碼ＸＲＶ─七四九號重型機車之事實，業據被告乙○○自
    白不諱，核與被害人丙○○於警訊指述、證人即高雄市政府警察局鼓山分局內惟
    派出所員警李宏德於九十年十一月十四日本院證述情節相符，並有李宏德九十年
    九月十七日報告書、前開派出所廁所外觀相片影本在卷可憑，足認被告自白與事
    實相符，應屬可信自。另訊據被告固坦承於前揭時地，持扣案剪刀一支、未扣案
    機車鑰匙一支竊取車牌號碼ＦＹ─二五六三號自用小客車，惟另辯稱：「車有發
    動，但還沒有開走就被發現」云云；惟查，被告於九十年八月十三日警訊時供稱
    ：「我有發動車子，將車子駛離約一公尺」等語，核與被害人甲○○分別於九十
    年八月十三日警訊、九十年九月十九日偵訊時指稱：「車子已被駛離停車位置約
    二公尺遠」、「乙○○已啟動車子，並開出巷口」等語相符，顯見本件小客車已
    在被告實力支配下，其前開辯解為避重就輕之詞，不足採信。此外復有剪刀一支
    扣案、贓物領據二紙附卷可資佐證；是本件事證已明，被告犯行堪以認定。
二、按刑法第三百二十一條第一項第三款之攜帶兇器竊盜罪，係以行為人攜帶兇器竊
    盜為其加重要件，此所謂兇器，其種類並無限制，凡客觀上足對人之生命、身體
    安全構成威脅，具有危險性之兇器均屬之，且祇須行竊時攜帶此種具有危險性之
    兇器為已足，並不以攜帶之初有行兇之意圖為必要。又剪刀為足以殺傷人之生命
    、身體之器械，顯為具有危險性之兇器。是核被告持剪刀竊取本件小客車之行為
    ，係犯刑法第三百二十一條第一項第三款之加重竊盜罪，公訴人於犯罪事實欄雖
    載明「未能得逞」，惟所犯法條並未引用刑法第三百二十一條第二項，復有如前
    一所述情事，公訴人就此尚有誤認；被告竊取本件機車之行為，係犯刑法第三百
    二十條第一項之普通竊盜罪；被告脫逃之行為，係犯刑法第一百六十一條第一項
    非法脫逃罪。被告所犯前開三罪，犯意各別，應分論併罰。公訴人認被告所犯加
    重竊盜罪與普通竊盜罪間有連續犯關係，所犯竊盜罪與脫逃罪間有方法結果之牽
    連關係，惟被告係於竊取本件小客車經警查獲後，於脫逃中又見本件機車鑰匙插
    在置物箱鑰匙孔上，乃再乘機竊取，自均屬另行起意，並無裁判上一罪關係，公
    訴人就此亦有誤認。被告曾於八十五年間因違反肅清煙毒條例等案件，經本院判
    處有期徒刑四年八月確定，於九十年七月二十日假釋期滿執行完畢，此有台灣高
    等法院被告全國前案紀錄表、台灣高雄地方法院檢察署刑案資料查註紀錄表各一
    份在卷可憑，其於有期徒刑執行完畢後，五年內再犯本件有期徒刑以上之罪，為
    累犯，應依刑法第四十七條規定加重其刑。爰審酌被告並正值青壯時期，不思戮
    力工作謀生，卻取巧以行竊方式取得財物，並於接受警訊時脫逃，惡性非淺，惟
    念其犯後坦承部分犯行，態度尚稱良好，及犯罪目的、手段、所生危害等一切情
    狀，分別量處如主文所示之刑，並定其應執行刑，以資懲儆。至於公訴人請求量
    處被告有期徒刑三月，惟被告所犯加重竊盜罪最輕本刑為六月，復無刑法第五十
    九條情事，公訴人此部分請求顯屬誤會。又扣案剪刀一支、未扣案機車鑰匙一支
    ，為被告所有，供犯加重竊盜罪所用之物，該機車鑰匙一支復未滅失，此業據被
    告供承在卷，依刑法第三十八條第一項第二款宣告沒收。
據上論斷，應依刑事訴訟法第二百九十九條第一項前段，刑法第三百二十一條第一項
第三款、第一百六十一條第一項、第三百二十條第一項、第四十七條、第五十一條第
五款、第三十八條第一項第二款，罰金罰鍰提高標準條例第一條前段，判決如主文。
中      華      民      國    九十      年     十二     月    二十八    日
                            臺灣高雄地方法院刑事第一庭
                                法  官  曾  逸  誠
右正本證明與原本無異。
如不服本判決，應於判決送達後十日內，向本院提出上訴狀。
                                書記官  張  金  蘭
中    華    民    國      九十      年      十二      月      二十八   日
附錄法條：
刑法第三百二十一條第一項：
犯竊盜罪而有左列情形之一者，處六月以上五年以下有期徒刑：
一、於夜間侵入住宅或有人居住之建築物、船艦或隱匿其內而犯之者。
二、毀越門扇、牆垣或其他安全設備而犯之者。
三、攜帶兇器而犯之者。
四、結夥三人以上而犯之者。
五、乘火災、水災或其他災害之際而犯之者。
六、在車站或埠頭而犯之者。前項之未遂犯罰之。
刑法第一百六十一條第一項：
依法逮捕、拘禁之人脫逃者，處一年以下有期徒刑。
刑法第三百二十條第一項：
意圖為自己或第三人不法之所有，而竊取他人之動產者，為竊盜罪，處五年以下有期
徒刑、拘役或五百元以下罰金。


司法院資訊處製作；財團法人民間司法改革基金會備份。
